臺灣臺中地方法院刑事判決
110年度易字第274號
公  訴  人  臺灣臺中地方檢察署檢察官
被      告  黃妍安


選任辯護人  林易佑律師(法扶律師)
上列被告因違反保護令案件，經檢察官提起公訴（109年度偵字
第35252號）後，聲請改依協商程序而為判決，本院合議庭裁定
由受命法官獨任進行認罪協商程序，判決如下：
    主    文
丙○○成年人故意對兒童犯違反保護令罪，累犯，處拘役參拾日，
如易科罰金，以新臺幣壹仟元折算壹日。
    理  由
一、本案犯罪事實及證據，除證據部分應補充「被告丙○○於本
    院審理之自白」外，其餘均引用如附件檢察官起訴書之記載
    。
二、本案被告已於本院審理認罪，經檢察官與被告於審判外達成
    協商合意，其合意內容如判決主文所示。上開協商合意無刑
    事訴訟法第455 條之4 第1 項所列情形之一，檢察官聲請改
    依協商程序而為判決，本院爰不經言詞辯論，於協商合意範
    圍內為協商判決。
三、應適用之法條：刑事訴訟法第455 條之2 第1 項第1 款、第
    455 條之4 第2 項、第455 條之8 、第454 條第2 項，兒童
    及少年福利與權益保障法第112條第1項前段，家庭暴力防治
    法第61條第1款，刑法第11條前段、第47條第1項、第41條第
    1項前段、第70條。
四、附記事項：
  ㈠公訴意旨雖認被告所為係犯家庭暴力防治法第61條第1款之違
    反保護令罪嫌，惟業經公訴人於110年11月3日審理程序時當
    庭變更起訴法條為兒童及少年福利與權益保障法第112條第1
    項前段、家庭暴力防治法第61條第1款之成年人故意對兒童
    犯違反保護令罪，本院並當庭告知被告變更後之罪名，再行
    審理程序及協商程序，則其所犯罪名既經檢察官當庭變更，
    本件自無庸變更起訴法條。
  ㈡被告前因公共危險案件，經本院沙鹿簡易庭以108年度沙交簡
    字第42號判決處有期徒刑2月確定，於108年4月11日易科罰
    金執行完畢等情，有臺灣高等法院被告前案紀錄表在卷可按
    。其於有期徒刑執行完畢後，5 年內故意再犯本案有期徒刑
    以上之罪，為累犯，衡酌被告上開科刑紀錄，與本案均為故
    意犯罪，理應產生警惕作用，其再犯本案之罪，顯見前案之
    徒刑對被告並未生警惕作用，其對於刑罰之反應力顯然薄弱
    ，且被告並無司法院釋字第775 號解釋意旨所指個案應量處
    最低法定刑，又無法適用刑法第59條減輕其刑，而應依此解
    釋意旨裁量不予加重最低本刑之情形，爰依刑法第47條第1 
    項規定，並依刑法第70條規定遞加之。   
五、協商判決除有刑事訴訟法第455 條之4 第1 項第1 款於訊問
    程序終結前，被告撤銷協商合意或檢察官撤回協商聲請者；
    第2 款被告協商之意思非出於自由意志者；第4 款被告所犯
    之罪非第455 條之2 第1 項所得以協商判決者；第6 款被告
    有其他較重之裁判上一罪之犯罪事實者；第7 款法院認應諭
    知免刑或免訴、不受理者情形之一，以及違反同條第2 項「
    法院應於協商合意範圍內為判決；法院為協商判決所科之刑
    ，以宣告緩刑、2 年以下有期徒刑、拘役或罰金為限。」之
    規定外，不得上訴。 
六、如有上開可得上訴情形，應於收受判決送達後20日內向本院
    提出上訴書狀（應敘述具體理由並附繕本）。上訴書狀如未
    敘述理由，應於上訴期間屆滿後20日內補提理由書於本院。
本案經檢察官康淑芳提起公訴，檢察官羅秀蓮、甲○到庭執行職
務。 
中　　華　　民　　國　　110 　年　　11　　月　　24　　日
                  刑事第六庭    法  官  蔡逸蓉
以上正本證明與原本無異。
告訴人或被害人如不服判決，應備理由具狀向檢察官請求上訴，
上訴期間之計算，以檢察官收受判決正本之日起算。
　　　　                        書記官　葉俊宏　　　　　
中　　華　　民　　國　　110 　年　　11　　月　　24　　日
附錄論罪科刑法條全文：
兒童及少年福利與權益保障法第112條第1項
成年人教唆、幫助或利用兒童及少年犯罪或與之共同實施犯罪或
故意對其犯罪者，加重其刑至二分之一。但各該罪就被害人係兒
童及少年已定有特別處罰規定者，從其規定。
家庭暴力防治法第61條
違反法院依第十四條第一項、第十六條第三項所為之下列裁定者
，為本法所稱違反保護令罪，處三年以下有期徒刑、拘役或科或
併科新臺幣十萬元以下罰金：
一、禁止實施家庭暴力。
二、禁止騷擾、接觸、跟蹤、通話、通信或其他非必要之聯絡行
    為。
三、遷出住居所。
四、遠離住居所、工作場所、學校或其他特定場所。
五、完成加害人處遇計畫。　
附件： 
臺灣臺中地方檢察署檢察官起訴書
                                    109年度偵字第35252號
　　被　　　告　丙○○　女　35歲（民國00年0月00日生）
　　　　　　　　　　　　住臺中市○○區○○路00號
　　　　　　　　　　　　國民身分證統一編號：Z000000000號
上列被告因違反家庭暴力防治法案件，業經偵查終結，認應提起
公訴，茲將犯罪事實及證據並所犯法條分敘如下：
　　　　犯罪事實
一、丙○○係乙○○（民國99年6月生，真實姓名年籍詳卷）之母，2
    人間具有家庭暴力防治法第3條第3款之家庭成員關係。丙○○
    於109年4月30日，經臺灣臺中地方法院核發109年度家護字
    第218號民事通常保護令，命丙○○不得對乙○○實施家庭暴力
    及騷擾行為。丙○○明知上開通常保護令之內容，詎丙○○仍基
    於違反前開保護令之犯意，於109年8月22日18時許，在其位
    於臺中市○○區○○路00號住處，持吹風機、羽球拍、安全帽、
    鐵盒等物毆打乙○○，致乙○○受有左臂左前臂瘀青、頭暈等傷
    害（傷害部分未據告訴），以此方式違反上開通常保護令之
    裁定。
二、案經乙○○訴由臺中市政府警察局霧峰分局報告偵辦。
　　　　證據並所犯法條
一、證據清單及待證事實：
編號 證據名稱 待證事實 1 被告丙○○於警詢時、偵查中之供述 辯稱：是乙○○打伊，伊叫他不要打，伊有用手去揮乙○○，伊沒有打乙○○，伊不知道乙○○身上的傷怎麼來的等語。 2 證人即告訴人乙○○於警詢時之證述 全部犯罪事實。 3 證人即告訴人之祖母黃紫薇於警詢時之證述 1、伊有看到被告持吹風機等物毆打告訴人乙○○，伊看到時，他們已經扭打在地上，告訴人不斷在哭泣，被告還不願意罷手，直到伊把告訴人帶上樓睡覺之事實。 2、告訴人從一年級開始，就時常遭被告毆打，次數多到數不清，原因伊不清楚，可能是因為被告有酗酒，造成精神不穩的問題之事實。 4 臺灣臺中地方法院109年度家護字第218號民事通常保護令、童綜合醫療社團法人童綜合醫院受理家庭暴力事件驗傷診斷書、乙○○受傷照片、兒童少年保護通報表 佐證全部犯罪事實。 
二、核被告所為，係犯家庭暴力防治法第61條第1款之違反保護
    令罪嫌。
三、依刑事訴訟法第251條第1項提起公訴。
　　此　致
臺灣臺中地方法院
中　　華　　民　　國　 110　　年　　1 　　月　　19　　日
　　　　　　　　　　　　　　　檢　察　官  康淑芳
本件正本證明與原本無異
中　　華　　民　　國　 110　　年　　1 　　月　　27　　日
                              書  記  官  陳本真
附錄所犯法條：
家庭暴力防治法第61條
違反法院依第 14 條第 1 項、第 16 條第 3 項所為之下列裁定
者，為本法所稱違反保護令罪，處 3 年以下有期徒刑、拘役或
科或併科新臺幣 10 萬元以下罰金：
一、禁止實施家庭暴力。
二、禁止騷擾、接觸、跟蹤、通話、通信或其他非必要之聯絡行
    為。
三、遷出住居所。
四、遠離住居所、工作場所、學校或其他特定場所。
五、完成加害人處遇計畫。